臺灣臺中地方法院刑事判決　　　　　　　94年度訴字第2434號
公　訴　人　臺灣臺中地方法院檢察署檢察官
被　　　告　丁○○
上列被告因違反槍砲彈藥刀械管制條例等案件，經檢察官提起公
訴（93年度核退偵字第45號、93年度偵字第18987號、94年度偵
字第8207號），被告於準備程序中就被訴事實為有罪之陳述，受
命法官於聽取當事人之意見後，本院合議庭裁定改由受命法官獨
任以簡式審判程序審理，判決如下：
    主    文
丁○○共同傷害人之身體，處有期徒刑參月，如易科罰金，以參
佰元折算壹日。
    犯罪事實
一、丁○○與丙○○係朋友關係。緣甲○○於民國九十二年九月
    十六日晚上接獲戊○○電話表示其女友游巧玲 (綽號「小玲
    」)與在臺中縣豐原市○○里○○路九五二號經營標準貓檳
    榔攤之丙○○有債務糾紛，請甲○○代為處理，甲○○乃攜
    帶仿WALTHER廠PPK/S型半自動手槍製造之玩具手槍換裝土造
    金屬槍管而成之具殺傷力之改造手槍一枝（槍枝管制編號0
    000000000號，另行審結）及非屬管制刀械之軍用
    砍刀一把，駕駛自用小客車載同其妻乙○○，前往豐原市省
    立醫院附近，與戊○○（另攜帶一把非屬管制刀械之軍用砍
    刀）及游巧玲會合，隨即於同年月十七日凌晨一時許，一同
    抵達丙○○所經營之標準貓檳榔攤，其時戊○○本欲將所攜
    帶之砍刀攜帶下車，惟遭甲○○阻止後暫放於甲○○上開自
    小客車內，甲○○則將上開槍枝藏於腰間，與游巧玲及戊○○下車與丙○○商談，因雙方就債務問題無法達成協議，甲○○憤而以行動電話欲邀同其他人前來，丙○○ (另行審結
    ) 見狀，竟基於普通傷害之故意，持店內之畚斗，毆打甲○○，甲○○亦隨即自腰間拔出上開槍枝，丙○○見狀乃即向
    前與甲○○搶奪該把槍枝，二人拉扯間，槍枝不慎擊發，丁○○見狀，亦基於普通傷害之故意，徒手加入毆打甲○○，
    而與丙○○及或持電擊棒或持其他棍狀物之數名真實姓名年
    籍不詳之成年男子共同毆打甲○○之頭部、身體，致甲○○
    受有頭部外傷及肢體多處擦挫傷之傷害，倒臥在地。旋經警
    據報前往處理，將甲○○送醫，並在上開檳榔攤內扣得上開
    槍枝及在甲○○車內扣得軍用砍刀二把，嗣又經乙○○帶同
    前往臺中縣東勢鎮○○里○○街竹山巷二號之住處，扣得不
    具殺傷力之手槍半成品一枝、子彈半成品四顆、老虎鉗一組
    、鑽頭一支、銼刀一支、研磨棒四支、使用過彈頭一顆、彈
    匣彈簧一組等物。
二、案經甲○○告訴及臺中縣警察局豐原分局報告臺灣臺中地方
    法院檢察署檢察官偵查起訴。
    理    由
一、右揭事實，業據被告丁○○於警詢及偵審中坦承不諱，核與
    告訴人甲○○指訴其於上開時地遭多人共同毆傷情節；證人
    即共同正犯丙○○於警詢及偵審中證述；證人戊○○、乙○○證述渠等如何一同前往上址檳榔攤與丙○○發生爭執，進
    而發生告訴人遭多人共同毆傷等語情節相符，復有卷附之行
    政院衛生署豐原醫院診斷證明書一張及前揭扣案物可資佐證
    。且查，告訴人甲○○雖另指稱：在丙○○所經營之標準貓
    檳榔攤所查扣之槍彈非伊所有，且被告丁○○係持電擊棒毆
    打伊云云。惟查，(一)告訴人甲○○前往丙○○之檳榔攤商
    談游巧玲債務糾紛時，與丙○○因無法達成協議，甲○○憤
    而以行動電話欲邀同其他人時，丙○○即持店內之畚斗，毆
    打甲○○，甲○○隨即自腰間拔出上開槍枝，丙○○遂與甲○○互相拉扯並互搶該把槍枝，槍枝不慎擊發等節，業據被
    告丁○○於警詢及偵審中供述明確，核與證人即同案被告丙○○證述情節相符，並與證人即甲○○之妻乙○○於警訊時
    證述：在檳榔攤查扣之槍彈，甲○○在五、六天前，即九十
    二年九月十二日十六時許，在臺中縣東勢鎮○街道旁曾拿出
    來讓伊看過等語情節相符。且經檢察官勘驗乙○○九十二年
    九月十七日九時二十三分至十時二十五分之警詢錄音帶及錄
    影帶結果：乙○○該時段之警詢內容全程均有同步錄影及錄
    音，影音內容清晰可辨，與警詢筆錄內容相吻等情，亦有勘
    驗筆錄一份附卷可稽。另上開槍枝 (槍枝管制編號00000000
    00），經送內政部警政署刑事警察局鑑定結果，認：係由仿
    WALTHER廠PPK/S型半自動手槍製造之玩具手槍換裝土造金屬
    槍管而成之改造手槍，機械性能良好，可擊發適用子彈，認
    具殺傷力，亦有該局九十二年九月二十三日刑鑑字第九二○
    九○○九一號鑑驗通知書一份在卷可按。再參之，經內政部
    警政署刑事警察局對丙○○及甲○○實施測謊結果：甲○○
    辯稱案發當日未攜帶槍枝到標準檳榔攤一節，呈不實反應；
    丙○○否認案發當日攜帶槍枝到標準檳榔攤一節，無不實反
    應，且對於扣案槍枝係何人帶到現場一節，圖譜反應在甲○○，亦有測謊鑑定書一份在卷可考，從而，告訴人此部分指
    陳即難採信。(二)被告丁○○係徒手毆打告訴人一節，亦經
    被告丁○○於警詢及偵審中供陳在卷，告訴人雖指稱被告丁○○係持電擊棒毆打伊云云，惟本院斟酌告訴人於偵查中指
    稱：「 (是否願意與丙○○、丁○○就傷害部分和解？) 除
    非他們還我清白，否則我不和解。」云云，足認告訴人顯有
    挾被告丁○○之傷害犯行，期使被告丁○○就告訴人所涉違
    反槍砲彈藥刀械管制條例犯嫌部分，為有利於告訴人陳述之
    虞，自難僅憑告訴人片面之指訴，遽為不利於被告丁○○之
    認定。綜上所述，本案事證明確，被告丁○○犯行，堪以認
    定。
二、核被告丁○○所為，係犯刑法第二百七十七條第一項之傷害
    罪。被告與丙○○及上開多名真實姓名不詳之成年男子間，
    就上開犯行具有犯意之聯絡與行為之分擔，均為共同正犯。
    爰審酌被告丁○○係見告訴人與同案被告丙○○搶奪槍枝，
    始上前共同毆打告訴人、其僅係以徒手參與毆打告訴人、其
    與偵查中已表明願與告訴人和解，惟遭告訴人以上開言詞拒
    絕、告訴人所受傷害尚非甚鉅及被告犯罪後坦承犯行，態度
    尚佳等一切情狀，量處如主文所示之刑，並諭知易科罰金之
    折算標準。
據上論斷，應依刑事訴訟法第二百七十三條之一第一項、第二百
九十九條第一項前段，刑法第二十八條、第二百七十七條第一項
、第四十一條第一項前段，罰金罰鍰提高標準條例第一條前段、
第二條，判決如主文。
中　　華　　民　　國　　94　　年　　9 　　月　　1 　　日
                    臺灣臺中地方法院刑事第十庭
                            法  官  江 奇  峰
上正本證明與原本無異。
如不服本判決，應於送達後十日內向本院提出上訴狀（須附繕本
），上訴於臺灣高等法院臺中分院。
                            書記官  陳  美  年
中　　華　　民　　國　　94　　年　　9 　　月　　1 　　日
附錄本案論罪科刑法條全文
刑法第二百七十七條第一項
傷害人之身體或健康者，處三年以下有期徒刑、拘役或一千元以
下罰金。
